臺灣基隆地方法院民事裁定
110年度基簡聲字第24號
聲  請  人  蔡元平

相  對  人  均和資產管理有限公司

法定代理人  朱佑宗

上列當事人間聲請停止執行事件，本院裁定如下：
    主  文
聲請人供擔保新臺幣97萬9,520元後，福建金門地方法院110年度
司執字第2661號清償票款事件之強制執行程序，於本院110年度
基簡字第1102號確認本票債權不存在事件判決確定、和解或撤回
起訴前，應予停止。
    理  由
一、聲請意旨略以：緣相對人於民國110年7月27日執臺灣士林地
    方法院95年度執雙字第21954號債權憑證向福建金門地方法
    院對聲請人聲請強制執行，經福建金門地方法院以110年度
    司執字第2661號清償票款強制執行事件執行中，惟系爭本票
    係由訴外人即債務人馮家興(已歿)冒用聲請人之印章，並偽
    造聲請人之姓名所簽發，聲請人實未簽發系爭本票，亦未積
    欠任何票據債務，是聲請人業已具狀提起確認本票債權不存
    在之訴，依非訟事件法第195條規定，系爭執行事件自應停
    止執行；又系爭執行事件扣押財產標的為聲請人所有之不動
    產，若經拍賣確定，聲請人之損害將無法回復，請准裁定系
    爭執行事件，於本院110年度基簡字第1102號判決確定前停
    止執行等語。
二、按發票人主張本票係偽造、變造者，於前條裁定送達後20日
    內，得對執票人向為裁定之法院提起確認之訴；發票人主張
    本票債權不存在而提起確認之訴不合於第1項之規定者，法
    院依發票人聲請，得許其提供相當並確實之擔保，停止強制
    執行，非訟事件法第195條第1項、第3項分別定有明文。又
    法院定擔保金額而准許停止強制執行之裁定者，該項擔保係
    備供債權人因停止執行所受損害之賠償，其數額應依標的物
    停止執行後，債權人未能即時受償或利用該標的物所受之損
    害額，或其因另供擔保強制執行所受之損害額定之，非以標
    的物之價值或其債權額為依據（最高法院86年度台抗字第44
    2號裁定意旨參照）。
三、經查，相對人於民國110年7月27日以臺灣士林地方法院95年
    度執雙字第21954號債權憑證為執行名義，對聲請人之財產
    聲請為強制執行，其聲請執行債權金額為新臺幣（下同）12
    4萬3,305元及遲延利息、違約金暨取得執行名義、強制執行
    之費用。而聲請人於同年10月15日以相對人為被告，提起確
    認本票債權不存在之訴（本院110年度基簡字第1102號）等
    情，業據本院依職權調閱福建金門地方法院110年司執字第2
    661號、本院110年度基簡字第1102號案卷查明屬實，是聲請
    人既已主張票據為偽造並提起確認本票債權不存在之訴，依
    前開說明，聲請人聲請裁定停止執行，於法自無不合。而相
    對人倘針對聲請人之財產強制執行，勢必將造成聲請人之財
    產所有權移轉予他人之情形，故聲請意旨所主張有難以回復
    原狀之虞等語，非無理由。惟為確保相對人因聲請人聲請停
    止強制執行不當可能遭受之損害得獲賠償，並兼顧兩造之權
    益，爰命聲請人供相當並確實之擔保，准許停止強制執行；
    本院審酌相對人聲請對聲請人強制執行之債權總額為124萬3
    ,305元及自96年5月4日起至清償日止按年息20％計算之利息
    ，利息部分計至111年1月12日止為365萬4,295元，加計本金
    為489萬7,600元。相對人因本件停止執行，即可能受有未能
    即時受償之利息損失，應以此為本件停止執行擔保額之計算
    依據；再參酌前開確認本票債權不存在事件，屬適用簡易訴
    訟程序之案件，其標的價額為350萬元，屬得上訴至第三審
    之案件，依「各級法院辦案期限實施要點」之規定，第一、
    二、三審簡易訴訟程序審判案件之辦案期限各為10月、2年
    、1年，共計3年10個月，加計裁判送達、上訴等期間，則訴
    訟審理之期限約需4年，以此預估為聲請人獲准停止執行而
    致強制執行延宕之期間；復兩造因無特別約定，因此相對人
    因停止執行未能受償上開債權總額所受損害為上開債權總額
    之法定遲延利息即97萬9,520元【計算式：489萬7600元×5%×
    4年＝97萬9,520元】，爰依此酌定停止執行之擔保金額。
四、依非訟事件法第195條第3項，裁定如主文。
中　　華　　民　　國　　111 　年　　1 　　月　　12　　日
                  基隆簡易庭法  官  王翠芬
以上正本係照原本作成。
如不服本裁定，應於裁定送達後10日內向本院提出抗告狀，並繳
納抗告費新台幣1千元。　　　　　　　　　
中　　華　　民　　國　　111 　年　　1 　　月　　12　　日
                            書記官  陳怡君